臺灣新北地方法院刑事裁定
111年度聲字第3100號
聲  請  人  臺灣新北地方檢察署檢察官
受  刑  人  彭兆儀


                    （現於法務部矯正署臺東監獄東成分監執行中）
上列受刑人因犯竊盜等案件，先後判決確定如附表所載，聲請人
聲請定其應執行刑（111年度執聲字第2280號），本院裁定如下
：
    主  文
彭兆儀犯如附表三所示之罪刑，應執行拘役壹佰貳拾日，如易科
罰金，以新臺幣壹仟元折算壹日；又犯如附表四所示之罪刑，應
執行拘役壹佰貳拾日，如易科罰金，以新臺幣壹仟元折算壹日。
其他聲請駁回。
    理  由
一、聲請意旨略以：受刑人彭兆儀因犯竊盜等案件，先後經判決
    確定如附表一、二、三、四（原聲請書附表誤載之處，逕更
    正如本裁定附表所示），應分別依刑法第53條、第51條第5
    、6 款規定，定其應執行之刑，爰依刑事訴訟法第477條第1
    項聲請裁定等語。
二、按數罪併罰，有2 裁判以上者，依刑法第51條規定，定其應
    執行刑；數罪併罰，宣告多數有期徒刑者，於各刑中之最長
    期以上，各刑合併之刑期以下，定其刑期，但不得逾30年；
    宣告多數拘役者，於各刑中之最長期以上，各刑合併之刑期
    以下，定其刑期，但不得逾120日，同法第53條、第51條第5
     、6款分別定有明文。次按數罪併罰案件之實體裁判確定後
    ，即生實質之確定力，除因增加經另案判決確定合於數罪併
    罰之其他犯罪，或原定應執行刑之數罪中有部分犯罪，因非
    常上訴、再審程序而經撤銷改判，或有赦免、減刑等情形，
    致原裁判定刑之基礎已經變動，或其他客觀上有責罰顯不相
    當之特殊情形，為維護極重要之公共利益，而有另定應執行
    刑之必要者外，法院應受原確定裁定實質確定力之拘束。已
    經定應執行刑確定之各罪，除上開例外情形外，法院再就該
    各罪之全部或部分重複定其應執行刑，前、後二裁定對於同
    一宣告刑重複定刑，行為人顯有因同一行為遭受雙重處罰之
    危險，自均屬違反一事不再理原則，不以定刑之各罪範圍全
    部相同者為限（最高法院110年度台抗字第1725號裁定意旨
    參照）。又最後事實審法院之檢察官依刑事訴訟法第477條
    第1項規定聲請該法院裁定應執行刑者，基於不告不理原則
    ，最後事實審法院應以檢察官所聲請定其應執行刑之內容，
    作為審查及定執行刑之範圍。
三、經查：
　㈠附表一、附表二部分：
　⒈受刑人彭兆儀因犯如附表一、二所示竊盜等案件，先後經法
    院判決科刑確定在案，有如附表一、二所示之判決及臺灣高
    等法院被告前案紀錄表各1份在卷可稽，應堪認定。然如附
    表一編號7至9所示之罪與附表二編號1所示之罪，曾經本院
    以110年度審簡字第99號判決定其應執行有期徒刑10月確定
    ，且該判決未因非常上訴、再審程序而撤銷改判，或有赦免
    、減刑、更定其刑而致原裁判定刑基礎已經變動之情形，有
    該判決書及臺灣高等法院被告前案紀錄表在卷可查。則檢察
    官就該判決業經定刑確定之數罪予以分拆，就如附表一編號
    7至9與如附表一編號1至6所示之罪為一組；如附表二編號1
    與如附表二編號2至3罪所示之罪為另一組，分別聲請另定應
    執行之刑，顯就如附表一編號7至9、附表二編號1所示之罪
    重複聲請定刑，業已違背一事不再理原則，不應准許。
　⒉另觀卷附受刑人所出具之「定刑聲請切結書」，其同意聲請
    定刑之範圍以如附表一編號1至9所示之罪為限，然在扣除不
    得從原確定判決單獨拆分之如附表一編號7至9所示之罪後，
    其他附表一所剩餘之罪已與受刑人原先所請求合併定應執行
    刑之範圍不同，則經此變更，受刑人是否仍同意或請求就如
    附表一編號4所示不得易科罰金之罪，與如附表一編號1至3
    、5、6所示得易科罰金之罪合併定刑，似有未明，故此部分
    宜待檢察官特定所欲定刑範圍並經受刑人請求後再聲請定刑
    ，是此部分之聲請，亦不應准許，併予駁回。
　⒊又附表二部分，在扣除不得從原確定判決單獨拆分之如附表
    二編號1所示之罪後，剩餘附表二編號2、3之罪，原本即經
    原確定判決即本院111年度審易字第716號判決合併定應執行
    刑在案，亦無重複聲請定刑之必要，此部分之聲請，仍不應
    准許，應予駁回。
　㈡附表三、附表四部分：
　　受刑人因犯如附表三、四所示竊盜等案件，先後經法院判決
    科刑確定在案，有如附表三、四所示之判決及臺灣高等法院
    被告前案紀錄表各1份在卷可稽，應堪認定。爰審酌受刑人
    所犯如附表三編號1至3、5至9所示之罪為竊盜之侵害財產法
    益犯罪，犯罪模式接近，各次犯行間隔時間，而如附表編號
    4為傷害罪，侵害他人之身體法益，與上開竊盜罪之罪質及
    犯罪型態、手段不同，參以各罪違犯之關聯性，相類犯行之
    責任非難重複之程度較高，不同犯行間之責任非難重複之程
    度較低，暨如附表三編號1至8之罪刑，曾經法院裁定合併定
    其應執行刑之定刑刑度等整體綜合評價；及另審酌受刑人所
    犯如附表四所示之4罪之犯罪類型均為竊盜之財產犯罪，犯
    罪模式相近，且各罪犯罪時間間隔非長，以及其等間之關聯
    性與其責任非難重複之程度較高，暨如附表四編號1至3之罪
    刑，曾經法院裁定合併定其應執行刑之定刑刑度等整體綜合
    評價，分別定其應執行之刑如主文所示，並諭知如易科罰金
    之折算標準。另本件如附表三、四部分聲請合併定應執行刑
    之範圍雖分別有9罪、4罪，但均屬拘役刑度且尚屬單純，復
    其中如附表三編號1至8所示之罪前經法院裁定合併定應執行
    刑，於本件中再與如附表三編號9所示之罪合併定刑後；附
    表四編號1至3所示之罪於本件中再與如附表四編號4所示之
    罪合併定刑後，考量此部分罪刑合併定應執行刑時所應受法
    律內、外部界限，可資裁量定刑刑度之空間均甚為有限，顯
    無必要再命受刑人以言詞、書面或其他適當方式陳述意見，
    附此敘明。
四、依刑事訴訟法第220條、第477條第1項，刑法第53條、第51
    條第5款、第6款、第41條第1項前段，裁定如主文。
中　　華　　民　　國　　111 　年　　12　　月　　12　　日
                  刑事第二十庭  法　官 林米慧
上列正本證明與原本無異。
如不服本裁定，應於裁定送達後五日內敘明抗告理由，向本院提
出抗告狀。
                                書記官 蔡忠衛　　　　
中　　華　　民　　國　　111 　年　　12　　月　　12　　日